臺灣高等法院臺南分院刑事裁定　　　　　　九十一年度毒抗字第三二五號　Ａ
　　　抗　告　人
　　　即　被　告　甲　○　○
右列抗告人因違反毒品危害防制條例案件，不服臺灣臺南地方法院中華民國九十一年
十月十八日裁定（九十一年度毒聲第一七二五號）提起抗告，本院裁定如左：
      主      文
抗告駁回。
      理      由
一、本件抗告意旨略以：對於臺灣臺南地方法院九十一年度毒聲第一七二五號之刑事
    裁定，依法聲明不服云云。
二、按犯毒品危害防制條例第十條施用毒品之罪者，檢察官應先將被告送勒戒處所觀
    察、勒戒，其期間不得逾一月，毒品危害防制條例第二十條第一項定有明文。
三、本件被告甲○○有自民國（下同）九十一年五月十日起，至九十一年六月九日止
    ，連續在台南市○○路一家ＰＵＢ，施用第一級毒品海洛因，經警於九十一年六
    月九日十七時十分許，在台南市○○路與安中路口查獲之事實，已據被告於警訊
    中供承在卷，雖被告於偵查中又辯稱：係施用第三級毒品Ｋ他命云云。經查：
  (一)依據法務部調查局第六處八十七年九月二十九日（八七）發技（一）字第八七Ｏ
    七四五七四號函所揭示：「尿液毒品檢驗如單以免疫分析法篩選，有可能因交叉
    反應（ＣＲＯＳＳＲＥＡＣＴＩＯＮ）而對服用毒品或甲基安非他命以外藥物者
    之尿液檢驗產生偽陽性結果（不會產生偽陰性結果），然在以薄層分析法（ＴＯ
    ＸＩ─ＬＡＢ）檢驗，應可絕除大部分偽陽性問題。惟若能使用較先進之氣相層
    析質譜儀分析法確認，則可完全排除偽陽性之干擾，為目前最具公信力的檢驗方
    法」。而被告於九十一年六月九日經警查獲，採集尿液，經送台南市衛生局檢驗
    ，依據卷附之該局檢驗成績書記載，係以免疫分析法及薄層分析法為確認檢驗，
    經該局檢驗後無法確認，再送行政院衛生署管制藥品管理局檢驗，以氣相層析質
    譜儀分析法確認，其檢驗結果確呈第一級毒品海洛因反應，有台南市衛生局九十
    一年七月二十六日（）南市衛驗字第九一Ｏ三八三號檢驗成績書附卷可稽，是
    被告之尿液既經以氣相層析質譜儀分析法而為鑑驗，其檢驗結果自堪採信。
  (二)又被告經警查獲時，當查扣有其所持有之毒品海洛因十一包，顯見被告確有吸用
    海洛因之惡習，依上所述，被告辯稱僅施用Ｋ他命未施用第一級毒品海洛因云云
    ，並不足採。
四、因而原審依毒品危害防制條例第二十條第一項、觀察勒戒處分執行條例第三條第
    一項之規定，將被告裁定送勒戒處所觀察、勒戒，本院經核其認事用法，均無不
    當，裁定亦稱妥適。被告抗告意旨，猶執前詞，否認有吸用海洛因云云，為無理
    由，應予駁回。
五、據上論結，應依刑事訴訟法第四百十二條，裁定如主文。
中    華    民    國      九十一      年      十一      月      二十    日
                                  臺灣高等法院臺南分院刑事第六庭
      審判長法官  楊    明    章
                                            法官  戴    勝    利
                                            法官  顏    基    典
右正本證明與原本無異。
不得再抗告。
                                      法院書記官  呂    嘉    文
中    華    民    國      九十一      年      十一      月    二十一    日
